臺灣桃園地方法院刑事判決　　　　　　　　　　　　九十一年度交簡上字第七四號
　　上　訴　人　臺灣桃園地方法院檢察署檢察官
　　被　　　告　甲○○
右上訴人因被告公共危險案件，不服本院桃園簡易庭九十一年度桃交簡字第六九九號
，中華民國九十一年三月二十二日所為第一審判決（聲請簡易判決處刑案號：台灣桃
園地方法院檢察署九十一年度偵字第一四五九號）提起上訴，本院判決如左：
        主  文
原判決撤銷。
甲○○連續服用酒類，不能安全駕駛動力交通工具而駕駛，處拘役伍拾玖日，如易科
罰金，以參佰元折算壹日。
        事  實
一、甲○○明知汽車駕駛人服用酒類後不能安全駕駛動力交通工具者，不得駕車，竟
    仍基於概括之犯意，先於民國九十年十一月二十六日晚上約七、八時許，在飲用
    高粱酒、米酒後，明知自己飲酒過量（呼氣中酒精濃度測試值已達０‧九二ＭＧ
    ＼Ｌ），已為酒醉狀態，不能安全駕駛動力交通工具，復於翌日（二十七日）凌
    晨零時許，駕駛車牌號碼ＧＭ—０八七八號自用小客車，沿國道一號公路，由北
    往南方向行駛，於同日凌晨一時許，途經泰山收費站時，經警攔檢查獲，檢測結
    果其呼氣酒精濃度測試值已達０‧九二ＭＧ＼Ｌ。詎甲○○仍不知警惕，復基於
    同一概括犯意，於九十年十一月三十日晚上約六、七時許，食用摻有大量酒類之
    燒酒雞後，明知自己飲酒過量（呼氣中酒精濃度測試值已達０‧六０ＭＧ＼Ｌ）
    ，已為酒醉狀態，不能安全駕駛動力交通工具，復於翌日（一日）凌晨一時許開
    始駕駛上開自用小客車，在桃園市區內行駛，嗣於同日凌晨一時四十分許，途經
    同市○○路、三民路口時，經警攔檢查獲，檢測結果其呼氣酒精濃度測試值已達
    ０‧六０ＭＧ＼Ｌ。
二、案經桃園縣警察局移送台灣桃園地方法院檢察署檢察官偵查後聲請簡易判決處刑
    暨國道公路警察局第一警察隊報告台灣板橋地方法院檢察署檢察官移送併辦。
        理  由
一、訊據被告甲○○對於右揭時、地飲酒後仍駕車之犯行供承不諱，且被告經警員連
    續二次測試結果，其呼氣中酒精濃度測試值分別高達０‧九二、０‧六０ＭＧ╱
    Ｌ，有酒精濃度測試報表二紙在卷可稽。再依照交通部運輸研究所七十九年八月
    對駕駛人行為之研究（酒醉駕車對駕駛行為之分析研究）指出，吐氣每公升酒精
    含量零點二五mg等於血液中酒精濃度（Blood Alcohol Concentratio- n簡稱BAC
    ）百分之零點零五（亦即每100ml血液中含50mg酒精），而（1）BAC到達百分之
    0.03至百分之0.05時，對駕駛能力之影響為：多數駕駛人心境逐漸變幻不定、視
    覺與反應靈敏性減弱、對速度及距離的判斷力差。對心理行為之影響為：觀察力
    逐漸欠缺、心情漸趨輕鬆、自信心增加、多話、精神狀態處於陶醉感。（2）BAC
    到達百分之0.05至百分之0.08時，對駕駛能力之影響為：反應遲鈍、駕駛能力受
    損、遲而不決或決而不行。對心理行為之影響為：情緒鬆弛、感情與行為趨向誇
    張、肌肉不協調、精神處於興奮狀態。（3）BAC到達百分之0.08至百分之0.15時
    ，對駕駛能力之影響為：判斷力嚴重受到影響、體能與精神協調受損、駕駛之體
    能困難增加。對心理行為之影響為：產生情緒異常現象、步伐不平穩、言語不清
    、反應惡劣、記憶及判斷力受損、精神處於錯亂狀態。（4）超過百分之0.15，
    對駕駛能力之影響為：視線搖晃、駕駛已進入恍惚狀態、判斷及理解遭到扭曲、
    駕駛不穩定。對心理行為之影響為：意識不明、嘔吐、站、走及講話困難、責任
    感喪失、精神處於麻痺狀態。（5）超過百分之0.5，對駕駛人能力之影響為：無
    法開車。對心理行為之影響為：爛醉如泥、失去知覺可能致死、精神處於昏睡狀
    態。被告駕駛前揭自用小客車為動力交通工具，其有服用酒類，當場經警測試呼
    氣酒精濃度值分別為０．九二、０‧六０ＭＧ＼Ｌ，對照上開交通部之研究報告
    ，分別相當血液酒精濃度百分之０．一八四、百分之０．一二，對其駕駛能力已
    有上開顯著之影響。再參以被告於九十年十一月二十七日經警查獲當時：對員警
    指揮及交通號誌無反應或遲緩，駕駛判斷力顯然欠佳、不依車道行駛，進入大車
    專用道、腳步不穩、出入車門困難、語無倫次、含糊不清、意識模糊、多話等情
    ，有刑法第一百八十五條之三案件測試、觀察職務報告一紙附卷可稽，被告顯然
    不能安全駕駛動力交通工具自明。此外並有舉發違反道路交通管理事件通知單、
    酒精濃度測試報告各二紙在卷可稽。本件事證明確，被告犯行洵堪認定，應予依
    法論科。
二、核被告甲○○所為，係犯刑法第一百八十五條之三之飲用酒類後不能安全駕駛罪
    。被告先後二次犯行，僅相隔四天，時間緊接，復觸犯構成要件相同之罪名，顯
    係基於概括犯意為之，為連續犯，應依刑法第五十六條規定論以一罪，並加重其
    刑。公訴人雖僅就被告第二次（即九十年十一月二十七日查獲該次）之犯行提起
    公訴，然檢察官就犯罪事實一部起訴者，其效力及於全部，本件被告第一次（即
    九十年十二月一日查獲該次）之犯罪事實，與前揭論罪科刑之部分，有連續犯之
    關係，已如前述，本院自應就屬於裁判上一罪之部分一併加以審判。原審據以論
    罪科刑，固非無見，然未及審酌被告於九十年十一月二十七日經警查獲該次之犯
    行，尚有未洽，是上訴人上訴意旨洵有所據，原判決既有可議，自應由本院撤銷
    改判。爰審酌被告駕車當時酒精濃度測試值分別為０．九二、０‧六０ＭＧ＼Ｌ
    ，仍執意駕車、經警查獲四天後仍故態復萌，絲毫不知警惕、酒後駕車嚴重危害
    公眾往來之安全，及其品行、智識程度、犯後坦承犯行之態度等一切情狀，量處
    如主文所示之刑，並諭知易科罰金之折算標準。
據上論斷，應依刑事訴訟法第四百五十五條之一第一項、第三項、第三百六十九條第
一項前段，刑法第五十六條、第一百八十五條之三、第四十一條第一項前段，罰金罰
鍰提高標準條例第二條，判決如主文。
本案經檢察官蔡正雄到庭執行職務。
中      華      民      國    九十一    年      八      月    二十八    日
                                臺灣桃園地方法院刑事第一庭
                                    審判長法  官  吳爭奇
                                          法  官  胡芷瑜
                                          法  官  陳永來
右正本證明與原本無異。
不得上訴。
                                          書記官  洪明媚
中      華      民      國    九十一    年      八      月    二十九    日
附錄本判決論罪科刑依據之法條：
刑法第一百八十五條之三：
服用毒品、麻醉藥品、酒類或其他相類之物，不能安全駕駛動力交通工具而駕駛者，
處一年以下有期徒刑、拘役或三萬元以下罰金。
